臺灣新竹地方法院民事裁定
110年度司繼字第733號
聲  請  人  李基益律師即被繼承人吳書烈之遺產管理人

上列聲請人因擔任吳書烈遺產管理人，聲請核定報酬，本院裁定
如下：
    主      文
聲請人得請求代為管理被繼承人吳書烈遺產之報酬及墊付費用合
計為新臺幣肆萬捌仟零捌拾伍元（已包含本件聲請程序費用新臺
幣壹仟元）。
聲請程序費用由被繼承人吳書烈之遺產負擔。
    理      由
一、本件聲請意旨略以：聲請人前經本院108年度司繼字第258號
    、108年度家聲抗字第31號、最高法院109年度台簡抗字第87
    號民事裁定選任為被繼承人吳書烈之遺產管理人，接續前遺
    產管理人陳淑芬續行遺產管理人職務。聲請人就任後即調查
    被繼承人遺產狀況、聲請法院依法公示催告、完成遺產中不
    動產之遺產管理人相關登記、承受108年度訴字第28號確認
    債權不存在、臺灣高等法院108年度上字第452號民事分配表
    異議之訴等訴訟，並就110年度司促字第3243號支付命令提
    出異議，爰參酌財政部108年度執行業務者收入標準，請求
    酌定本件遺產管理人之報酬為新台幣（下同）6萬元，另聲
    請人處理本件遺產管理事務，支出之墊付費用為4,701元，
    爰聲請核定遺產管理人報酬及費用為64,701元等。
二、按遺產管理人得請求報酬，其數額由法院按其與被繼承人之
    關係、管理事務之繁簡及其他情形，就遺產酌定之，必要時
    ，得命聲請人先為墊付，民法第1183條定有明文。又按家事
    事件法第153 條規定，法院得依財產管理人之聲請，按財產
    管理人與失蹤人之關係、管理事務之繁簡及其他情形，就失
    蹤人之財產，酌給相當報酬，此於遺產管理人亦有準用，此
    觀家事事件法第141條規定甚明。是以就法院選任之遺產管
    理人之報酬，法院應按遺產管理人與被繼承人之關係、管理
    事務之繁簡、遺產狀況及其他情形斟酌定之。
三、經查：
㈠、本件被繼承人吳書烈死亡後，前經本院以105年度繼字第4號
    民事裁定選任陳淑芬擔任遺產管理人，嗣因陳淑芬聲請解任
    ，本院乃又以108年度司繼字第258號民事裁定選任聲請人為
    被繼承人之遺產管理人，上開裁定再經本院108年度家聲抗
    字第31號、最高法院109年度台簡抗字第87號民事裁定確定
    ，聲請人乃遵行職務，有聲請人提出之被繼承人財產查詢清
    單、遺產清冊及代墊費用附表等件為憑，並經本院依職權調
    閱相關卷宗核閱無誤。本件公示催告期間雖尚未屆滿，然因
    被繼承人遺產中於新竹縣○○鄉○○○段00地號、25地號之不動
    產業經被繼承人債權人聲請強制執行，並經債權人聲明承受
    ，聲請人聲請本院酌定其擔任遺產管理人之報酬及墊付費用
    ，洵屬有據。
㈡、本院斟酌本件聲請人處理遺產時間、耗費人力之程度、被繼
    承人之遺產價值，及聲請人已為管理遺產之工作內容包括清
    查被繼承人遺產、聲請公示催告、登報、承受訴訟後撤回訴
    訟、撤回上訴、對支付命令案件提出異議等程序皆尚屬簡易
    ，然考量未來尚需完成遺產稅申報、就其他遺產（6筆不動
    產、1台車輛及已知存款15元）處理以清償被繼承人之債務
    、若有剩餘之遺產還需移交予國庫之行為，以及本件被繼承
    人之遺產價值，以財政部北區國稅局之被繼承人遺產稅財產
    參考清單上所列遺產價值計算，約為3,663,820元等情，酌
    定其遺產管理報酬為45,000元。又聲請人就本件遺產管理事
    件主張其所支出之墊付費用，包括裁判費用（聲請公示催告
    及本件聲請酌定報酬）2,000元、公示催告登報費850元、戶
    政規費75元、地政規費160元，共計3,085元，有聲請人提出
    相關單據影本為證，洵屬有據。然聲請人所主張郵資、閱卷
    影印費等支出，此應係聲請人因管理遺產事務所為時間與勞
    力之支出，核屬管理報酬之範疇，關於此部分之勞費已於管
    理報酬內一併核定。從而，本件聲請人得請求代為管理被繼
    承人遺產之管理報酬及墊付費用合計為48,085元。而前開管
    理報酬及管理代墊費用，應由被繼承人吳書烈之遺產負擔。
    又本件遺產管理人既已就已完成及未完成之管理事務，全體
    、一次性聲請本院核給報酬，將來即不得再以後續遺產管理
    事務重複聲請核定報酬，併予敘明。至聲請人若於本裁定後
    復行管理被繼承人之遺產，有支出及代墊費用，仍得檢具相
    關事證聲請本院酌定管理費用，附此敘明
四、依家事事件法第127 條第4 項，裁定如主文。
五、如對本裁定抗告須於裁定送達後10日內向本院提出抗告狀，
    並繳納抗告費新臺幣1,000 元。
中　　華　　民　　國　　110 　年　　11　　月　　9 　　日
                  家事法庭司法事務官  武宛玲